【裁判字號】    98,重訴,510
【裁判日期】    990726
【裁判案由】    給付報酬等
【裁判全文】
臺灣臺北地方法院民事裁定             98年度重訴字第510號
原      告  中興工程顧問股份有限公司
法定代理人  曹壽民
訴訟代理人  蔡鴻斌律師
訴訟代理人  盧仲昱律師
被      告  台北市政府工務局衛生下水道工程處
法定代理人  李孟諺
訴訟代理人  李宜光律師
上列當事人間請求給付報酬等事件，原告為訴之追加，本院裁定
如下：
    主  文
原告民國九十九年四月二日追加之訴駁回。
追加之訴訴訟費用由原告負擔。
    理  由
一、按訴狀送達後，除被告同意者、請求之基礎事實同一者、擴
    張或減縮應受判決事項之聲明者、因情事變更而以他項聲明
    代最初之聲明者、該訴訟標的對於數人必須合一確定時追加
    其原非當事人之人為當事人者、訴訟進行中於某法律關係之
    成立與否有爭執而其裁判應以該法律關係為據並求對於被告
    確定其法律關係之判決者、不甚礙被告之防禦及訴訟之終結
    者以外，原告不得追加他訴，民事訴訟法第255 條第1 項定
    有明文。
二、查本件原告起訴，係主張其得標被告之迪化污水處理廠提升
    二級處理工程，依兩造所定營管及監造合約，預估工期約4
    年、總人月數570 人月，惟民國87年3 月開工後，因非可歸
    責於原告之事由，實際工期延長、人月數攀升，被告屢為核
    可展延工期，卻拒絕依合約內容及工程實際需求修正營建管
    理及監造服務工作計畫書之人力計畫表，致原告服務費用支
    出遽增，因依營管及監造合約及民法第227 條之2 情事變更
    原則，訴請被告給付新臺幣（下同）3720萬3594元及自起訴
    狀繕本送達翌日起至清償日止按年息5%計算之利息。嗣原告
    於起訴狀繕本送達被告後之99年4 月2 日，追加主張其遭被
    告以其計價疏誤溢付他施工廠商所生利息損失為由，扣工程
    尾款220 萬3733元因而受有損失等原因事實，並據以將原訴
    之聲明擴張為：被告應給付原告3940萬7327元，及其中3720
    萬3594元自起訴狀繕本送達翌日起，其中220 萬3 733 元自
    99年2 月6 日起，均至清償日止按年息5%計算利息之判決。
    經核原告擴張訴之聲明所求為增加之給付，係基於與原訴全
    然不同之原因事實，訴訟標的亦與原訴不同，其所為擴張應
    認係訴之追加。且其追加與原訴之基礎事實既不相同，復無
    符合首揭法條所定得為追加之事由，自難准許。爰依民事訴
    訟法第249 條第1 項第6 款、第95條、第78條規定，裁定如
    主文。
中    華    民    國    99    年    7     月    26    日
                  民事第三庭  法  官  黃明發
以上正本係照原本作成
如不服本裁定應於送達後10日內向本院提出抗告狀，並繳納抗告
費新臺幣1,000元。
中    華    民    國    99    年    7     月    26    日
                              書記官  陳怡如

司法院資訊處製作；財團法人民間司法改革基金會備份。
